<!DOCTYPE html>
<html lang="en">
<head>
    <meta charset="UTF-8">
    <meta name="viewport" content="width=device-width, initial-scale=1.0">
    <link rel="icon" type="image/png" sizes="32x32" href="https://asencat.github.io/ascweb/images/asen.png" />
    <title>Acta-JD-202402</title>
    <link rel="stylesheet" href="https://cdn.jsdelivr.net/npm/bootstrap-icons@1.11.3/font/bootstrap-icons.min.css">
    <link href="https://fonts.googleapis.com/css2?family=Lato:wght@100;300;400;700;900&family=Montserrat:wght@100;200;300;400;500;600;700;800;900&family=Open+Sans:wght@300;400;500;600;700;800&family=Poppins:wght@100;200;300;400;500;600;700;800;900&family=Roboto:wght@100;300;400;500;700;900&family=Varela+Round&display=swap" rel="stylesheet">

    <link href="https://cdnjs.cloudflare.com/ajax/libs/flowbite/2.2.0/flowbite.min.css" rel="stylesheet" />
    <script src="https://cdn.tailwindcss.com?plugins=forms,typography,aspect-ratio,line-clamp"></script>
</head>
<body style="font-family: Roboto" class="text-base">

    <div class="container mx-auto px-3">
        <header class="h-24 w-full bg-blue-400 mb-10 flex flex-col items-center justify-center rounded-b-2xl">
            <img src="https://asencat.github.io/ascweb/actes/imatges/asencatT.png" class="w-32 mt-2 border border-white px-3 py-1 rounded-full bg-white ">
            <h1 class="text-2xl font-semibold w-full text-center py-2 text-white" style="font-family: 'Varela Round'">REUNIO JUNTA DIRECTIVA</h1>
        </header>
        <section  class="bg-blue-50 border border-blue-400 p-2 rounded-xl">
            <p>En Junta Directiva del dia 08 de Febrer de 2024, vàlidament constituida, i amb l’assistència,</p>  
            <div class="flex flex-col my-3 text-sm md:text-base border rounded-lg border-gray-300 p-1">
                <div class="flex flex-row flex-wrap">
                    <div class="italic font-semibold text-gray-600 sm:w-48 w-full">President:</div>
                    <div class="pl-3">Vicenç Fernández Saguer</div>
                </div>
                <div class="flex flex-row flex-wrap ">
                    <div class="italic font-semibold text-gray-600 sm:w-48 w-full">Secretari:</div>
                    <div class="pl-3">Josep Cortadellas Amenós</div>
                </div>
            </div> 
            <div class="flex flex-col my-3 text-sm md:text-base border rounded-lg border-gray-300 p-1">
                <div class="flex flex-row flex-wrap">
                    <div class="italic font-semibold text-gray-600 sm:w-48 w-full">Vicepresidenta</div>
                    <div class="pl-3">Ana Maria Rovira Usano</div>
                </div> 
                <div class="flex flex-row flex-wrap">
                    <div class="italic font-semibold text-gray-600 sm:w-48 w-full">Vicepresidenta</div>
                    <div class="pl-3">Laura Rosillo Cascante</div>
                </div> 
                <div class="flex flex-row flex-wrap">
                    <div class="italic font-semibold text-gray-600 sm:w-48 w-full">Tresorer</div>
                    <div class="pl-3">Santiago Arañó Güell (Teams)</div>
                </div> 
                <div class="flex flex-row flex-wrap">
                    <div class="italic font-semibold text-gray-600 sm:w-48 w-full">Vocal</div>
                    <div class="pl-3">Jordi Senespleda Raventós</div>
                </div> 
                <div class="flex flex-row flex-wrap">
                    <div class="italic font-semibold text-gray-600 sm:w-48 w-full">Vocal</div>
                    <div class="pl-3">Rafael Santasusagna Ferret (Teams)</div>
                </div> 
            </div>
            <div class="flex flex-col my-3 text-sm md:text-base border rounded-lg border-gray-300 p-1">
                <div class="flex flex-row flex-wrap">
                    <div class="italic font-semibold text-gray-600 sm:w-48 w-full">Convidats:</div>
                    <div class="pl-3 text-left">Ramon Picarín</div>
                </div> 
            </div>
            <div class="flex flex-col my-3 text-sm md:text-base border rounded-lg border-gray-300 p-1">
                <div class="flex flex-row flex-wrap">
                    <div class="italic font-semibold text-gray-600 sm:w-48 w-full">Lloc/Sistema:</div>
                    <div class="pl-3">Edifici Cambra - Sala 1 de la planta 6</div>
                </div> 
                <div class="flex flex-row flex-wrap">
                    <div  class="italic font-semibold text-gray-600 sm:w-48 w-full">Data i Hora:</div>
                    <div class="pl-3">Dijous 08 de Febrer del 2024 a les 16:00 hores</div>
                </div>
            </div> 
        </section>

        <div class="flex flex-row items-center justify-center my-5">
            <div class="border border-blue-400 sm:w-72 w-28 mr-1"></div>
            <div class="border-2 border-blue-400 sm:w-4 sm:h-4 w-3 h-3 rounded-full bg-blue-400"></div>
            <div class="border border-blue-400 sm:w-72 w-28 ml-1"></div>           
        </div>

        <section class="bg-blue-50 border border-blue-400 p-2 rounded-xl">
            <h2 class="text-xl font-semibold">Previ del president</h2>
            <p class="my-2">Comença la reunió amb la intervenció del president, amb una reflexió:</p>
            <p>La junta tindria que assumir una visió que de moment, no estem fent. Actualment estem molt centrats en la gestió del dia a dia. Cal que la JD, vagi en llums llargues. I és del tot necessari.</p>
            <p>Que volem ser d`’aquí a 3 anys. I que hem de fer, per aconseguir-ho. Cal garantir el futur de la mateixa. És possible, que calgui més d una reunió al mes.</p>
            <p>Feta la presentació, s'obre un torn de comentaris i suggeriments al respecte:</p>
            <ul class="ml-5">
                <li>
                    <span class="font-semibold italic">Jordi Senespleda</span> - Pla a 2028; Quines coses podem fer de retorn a la societat; Què fa Secot actualment. Aportar idees, i treballar-les.
                </li>
                <li>
                    <span class="font-semibold italic">Laura Rosillo</span> - No tenim producte diferencial. Què podem ofertar. Estem en un procés de canvi molt profund. El equips de treball, estan molt més implicats que en el passat. Cal treballar el procés de captació de socis.
                </li>
                <li>
                    <span class="font-semibold italic">Josep-Agustí Cortadellas</span> - “Biaix” de supervivència; Som una Organització; El perquè de les baixes;
                </li>
                <li>
                    <span class="font-semibold italic">Vicenç Fernández</span> - Sí que podem ser diferencials.
                </li>
                <li>
                    <span class="font-semibold italic">Santiago Arañó</span> - La retribució té sentit, en la mida que sigui per garantir el futur de la Associació.
                </li>
                <li>
                    <span class="font-semibold italic">Ana Maria Rovira</span> - Cal fer un pla estratègic.
                </li>
                <li>
                    <span class="font-semibold italic">Ramon Picarín</span> - Perquè no fem, allò que recomanem? Un procés de reflexió estratègica,  s’ha de fer apartat del dia a dia. Sembla convenient fixar una trobada monotemàtica, fora del dia a dia, per temes d’estratègia, como és aquets mateix.
                </li>
            </ul>
        </section>

        <div class="flex flex-row items-center justify-center my-5">
            <div class="border border-blue-400 sm:w-72 w-28 mr-1"></div>
            <div class="border-2 border-blue-400 sm:w-4 sm:h-4 w-3 h-3 rounded-full bg-blue-400"></div>
            <div class="border border-blue-400 sm:w-72 w-28 ml-1"></div>           
        </div>

        <section class="bg-blue-50 border border-blue-400 p-2 rounded-xl">
            <h2 class="text-xl font-semibold">Punts del ordre del dia</h2>
            <ul class="list-[decimal] ml-7 mb-2">
                <li class="mb-2">
                    Aprovació del acta de l'última junta de 11/01/2024.<br>
                    L'acta s'aprova per unanimitat dels membres de la Junta.
                </li>
                <li class="mb-2">
                    Revisió del estatuts, per aprovar-los a la propera Assemblea.<br>
                    <span class="font-semibold italic">Ramon Picarín</span> - Contesta els suggeriments dels membres de la JD. Pren nota de tots els suggeriments, per pugeu-ho revisar dins la comissió. Art. 7 & 34; Art. 23 & 27 i d'altres.<br>
                    Atès la transcendència i importància en la revisió dels estatuts, no es podran abordar, cap altre punt del ordre del dia. I el president comenta la possible necessitat d'haver de convocar-ne alguna extraordinària.

                </li>
                <li class="mb-2">
                    Escrit per les normes: davantal de la normativa: Es posposa per a la propera Junta.
                </li>
                <li class="mb-2">
                    Norma de organització d’ASENCAT: Es posposa per a la propera Junta
                </li>
            </ul>
        </section>
 
        <div class="flex flex-col flex-wrap my-8">
            <div>I a les 18:25, es dona per tancada la reunió de la Junta Directiva, amb tots els punt del ordre del dia tractats, i aprovats, aquells que calis fer-ho.</div>
            <div class="flex flex-row flex-wrap content-between gap-x-72 gap-y-3 mt-10">
                <div><span class="text-gray-400">El Secretari,</span><br>Josep Cortadellas Amenós</div>
                <div><span class="text-gray-400">Vist i plau del President,</span><br>Vicenç Fernández Saguer</div>
            </div>
        </div>   
    </div>

</body>
</html>
