<!DOCTYPE html>
<html lang="en">
<head>
    <meta charset="UTF-8">
    <meta name="viewport" content="width=device-width, initial-scale=1.0">
    <link rel="icon" type="image/png" sizes="32x32" href="https://asencat.github.io/ascweb/images/asen.png" />
    <title>Acta-CCC-202402</title>
    <link rel="stylesheet" href="https://cdn.jsdelivr.net/npm/bootstrap-icons@1.11.3/font/bootstrap-icons.min.css">
    <link href="https://fonts.googleapis.com/css2?family=Lato:wght@100;300;400;700;900&family=Montserrat:wght@100;200;300;400;500;600;700;800;900&family=Open+Sans:wght@300;400;500;600;700;800&family=Poppins:wght@100;200;300;400;500;600;700;800;900&family=Roboto:wght@100;300;400;500;700;900&family=Varela+Round&display=swap" rel="stylesheet">

    <link href="https://cdnjs.cloudflare.com/ajax/libs/flowbite/2.2.0/flowbite.min.css" rel="stylesheet" />
    <script src="https://cdn.tailwindcss.com?plugins=forms,typography,aspect-ratio,line-clamp"></script>
</head>
<body style="font-family: Roboto" class="text-base">

    <div class="container mx-auto px-3">
        <header class="h-24 w-full bg-emerald-400 mb-10 flex flex-col items-center justify-center rounded-b-2xl">
            <img src="https://asencat.github.io/ascweb/actes/imatges/asencatT.png" class="w-32 mt-2 border border-white px-3 py-1 rounded-full bg-white ">
            <h1 class="text-2xl font-semibold w-full text-center py-2 text-white" style="font-family: 'Varela Round'">REUNIO COMITE COORDINACIO CENTRES</h1>
        </header>
        
        <section  class="bg-emerald-50 border border-emerald-400 p-2 rounded-xl">
            <p>En Comitè Coordinació Centres del dia 7 de Febrer de 2024, vàlidament constituït, i amb l’assistència, de:</p>  
            <div class="flex flex-col my-3 text-sm md:text-base border rounded-lg border-gray-300 p-1">
                <div class="flex flex-row flex-wrap">
                    <div class="italic font-semibold text-gray-600 sm:w-48 w-full">President:</div>
                    <div class="pl-3">Vicenç Fernández Saguer</div>
                </div>
                <div class="flex flex-row flex-wrap ">
                    <div class="italic font-semibold text-gray-600 sm:w-48 w-full">Secretari:</div>
                    <div class="pl-3">Josep Cortadellas Amenós</div>
                </div>
            </div> 
            <div class="flex flex-col my-3 text-sm md:text-base border rounded-lg border-gray-300 p-1">
                <div class="flex flex-row flex-wrap">
                    <div class="italic font-semibold text-gray-600 sm:w-48 w-full">Centre 1</div>
                    <div class="pl-3">Josep Palou</div>
                </div> 
                <div class="flex flex-row flex-wrap">
                    <div class="italic font-semibold text-gray-600 sm:w-48 w-full">Centre 2</div>
                    <div class="pl-3">Manel Julián Ibáñez, en representació F. Reig</div>
                </div> 
                <div class="flex flex-row flex-wrap">
                    <div class="italic font-semibold text-gray-600 sm:w-48 w-full">Centre 4</div>
                    <div class="pl-3">Andreu Pujades Niño</div>
                </div> 
                <div class="flex flex-row flex-wrap">
                    <div class="italic font-semibold text-gray-600 sm:w-48 w-full">Centre 5</div>
                    <div class="pl-3">Manel Marquès Sánchez</div>
                </div> 
                <div class="flex flex-row flex-wrap">
                    <div class="italic font-semibold text-gray-600 sm:w-48 w-full">Centre Vallès Occidental</div>
                    <div class="pl-3">Salvador Castaño Garcia</div>
                </div> 
                <div class="flex flex-row flex-wrap">
                    <div class="italic font-semibold text-gray-600 sm:w-48 w-full">Centre Garraf-Penedès</div>
                    <div class="pl-3">Josep Jubert Garcia (excusa assistència)</div>
                </div> 
                <div class="flex flex-row flex-wrap">
                    <div class="italic font-semibold text-gray-600 sm:w-48 w-full">Centre Maresma</div>
                    <div class="pl-3">Jordi Berni Blanch</div>
                </div> 
                <div class="flex flex-row flex-wrap">
                    <div class="italic font-semibold text-gray-600 sm:w-48 w-full">Centre Osona</div>
                    <div class="pl-3">Josep Maria Prat</div>
                </div> 
            </div>
            <div class="flex flex-col my-3 text-sm md:text-base border rounded-lg border-gray-300 p-1">
                <div class="flex flex-row flex-wrap">
                    <div class="italic font-semibold text-gray-600 sm:w-48 w-full">Convidats:</div>
                    <div class="pl-3 text-left">Laura Rosillo<br>Gerard Oliveira (excusa assistència)</div>
                </div> 
            </div>
            <div class="flex flex-col my-3 text-sm md:text-base border rounded-lg border-gray-300 p-1">
                <div class="flex flex-row flex-wrap">
                    <div class="italic font-semibold text-gray-600 sm:w-48 w-full">Lloc/Sistema:</div>
                    <div class="pl-3">Edifici Cambra Planta 4ª Sala 2</div>
                </div> 
                <div class="flex flex-row flex-wrap">
                    <div  class="italic font-semibold text-gray-600 sm:w-48 w-full">Data i Hora:</div>
                    <div class="pl-3">Dimecres 7 de Febrer a les 10:10 h.</div>
                </div>
            </div> 
        </section>
        
        <div class="flex flex-row items-center justify-center my-5">
            <div class="border border-emerald-400 sm:w-72 w-28 mr-1"></div>
            <div class="border-2 border-emerald-400 sm:w-4 sm:h-4 w-3 h-3 rounded-full bg-emerald-400"></div>
            <div class="border border-emerald-400 sm:w-72 w-28 ml-1"></div>           
        </div>
        
        <section class="bg-emerald-50 border border-emerald-400 p-2 rounded-xl">
            <h2 class="text-xl font-semibold">Com a punt previ, a petició del cap d’Àrea d’Acció Social, en Jordi Moreta, exposa:</h2>
            <p class="my-2">
                A la darrera reunió del comitè de acció Social, i fent una previsió de les activitats a dur a terme en aquest 2024, sembla que serà de més volum que l’any passat.<br>Veuen la necessitat de compartir amb els caps de Centres que, d'acord el mapa de talent, s’identifiquen 36 socis interessats en participar en accions d’aquesta àrea.<br>Atès l’alt número d’interessats, proposen que cada centre disposi d’una persona “referent”, per coordinar la participació en les activitats.<br>Cal comunicar-ho abans del 29/02/24, per Mail a Jordi Moreta.
            </p>
        </section>
        
        <div class="flex flex-row items-center justify-center my-5">
            <div class="border border-emerald-400 sm:w-72 w-28 mr-1"></div>
            <div class="border-2 border-emerald-400 sm:w-4 sm:h-4 w-3 h-3 rounded-full bg-emerald-400"></div>
            <div class="border border-emerald-400 sm:w-72 w-28 ml-1"></div>           
        </div>
        
        <section class="bg-emerald-50 border border-emerald-400 p-2 rounded-xl">
            <h2 class="text-xl font-semibold">Punts tractats a iniciativa dels Centres</h2>
            <p class="font-semibold text-amber-500 my-2" class="my-2">Maresme</p>
            <ul class="list-[lower-alpha] ml-10 mb-2">
                <li class="mb-2">
                    Recentment han tingut reunió amb FAGEM (Federació de gremis del maresme), cal formalitzar el contracte de col·laboració, però és previsible que generi una activitat de formació i assessorament raonable.
                </li>
                <li class="mb-2">
                    Per part de TecnoCampus, ens plantegen un Ready de 16 hores.
                </li>
                <li class="mb-2">
                    Planteja la possibilitat de poder internalitzar la conferencia de PNL, atès de l’interès, que entenen pot tenir.
                </li>
            </ul>
            <p class="font-semibold text-amber-500 my-2">Centre 1</p>
            <ul class="list-[lower-alpha] ml-10 mb-2">
                <li class="mb-2">
                    Confirmen el membre coordinació en la formació Teams: Marçal Farreras.
                </li>
                <li class="mb-2">
                    S’interessen per l’estat de les converses amb Àrea de Guissona, i la possibilitat de col·laboració, que far un parell de comitès es va plantejar.                
                </li>
            </ul>
            <p class="font-semibold text-amber-500 my-2">Centre 2</p>
            <ul class="list-[lower-alpha] ml-10 mb-2">
                <li class="mb-2">
                    Confirmen el membre coordinació en la formació Teams: Juan Carlos Ròdenas
                </li>
                <li class="mb-2">
                    S’interessen per l’estat de les converses amb Àrea de Guissona, i la possibilitat de col·laboració, que far un parell de comitès es va plantejar.                
                </li>
            </ul>
            <p class="font-semibold text-amber-500 my-2">Osona</p>
            <ul class="list-[lower-alpha] ml-10 mb-2">
                <li class="mb-2">
                    La Salle Manlleu, augmenta el volum d’activitat.
                </li>
                <li class="mb-2">
                    Ajuntament de Manlleu, ens passa entre 1 - 2 casos nous per setmana (80% de Manlleu, y resta 20% Torelló i Lluçanès). Possible increment en els honoraris.
                </li>
                <li class="mb-2">
                    Potser algun soci del centre, hauria de passar a Stand by. Està per decidir-ho.
                </li>
            </ul>
        </section>
        
        <div class="flex flex-row items-center justify-center my-5">
            <div class="border border-emerald-400 sm:w-72 w-28 mr-1"></div>
            <div class="border-2 border-emerald-400 sm:w-4 sm:h-4 w-3 h-3 rounded-full bg-emerald-400"></div>
            <div class="border border-emerald-400 sm:w-72 w-28 ml-1"></div>           
        </div>
        
        <section class="bg-emerald-50 border border-emerald-400 p-2 rounded-xl">
            <h2 class="text-xl font-semibold">Altres punts tractats</h2>
            <ul class="list-[square] ml-10 my-2">
                <li class="mb-2">
                    Campanya Soci porta Soci, es veu com molt prioritari.
                </li>
                <li class="mb-2">
                    Vist l’èxit en temes de formació interna, y sortides caràcter lúdic-cultural, es trasllada als Centres, per si tenen noves iniciatives.
                </li>
            </ul>
        </section>
        
        <div class="flex flex-row items-center justify-center my-5">
            <div class="border border-emerald-400 sm:w-72 w-28 mr-1"></div>
            <div class="border-2 border-emerald-400 sm:w-4 sm:h-4 w-3 h-3 rounded-full bg-emerald-400"></div>
            <div class="border border-emerald-400 sm:w-72 w-28 ml-1"></div>           
        </div>
        
        <section class="bg-emerald-50 border border-emerald-400 p-2 rounded-xl">
            <h2 class="text-xl font-semibold">Per part del President</h2>
            <p class="my-2">Presenta alguns aspectes d’organització general.</p>
            <ul class="list-[lower-alpha] ml-10 mb-2">
                <li class="mb-2">
                    A partir d'aquest comitè es modificarà el format de les actes. Separant les actes del contingut d’interès general i que es repeteix en diversos comitès (CCC, CD, JD) i que s’inclourà com a COMUNICACIONS a la part central de la Intranet. I el contingut de l’acta, molt més concreta, quedarà dins les actes de reunió de cada Comitè o Junta.
                </li>
                <li class="mb-2">
                    Com a conseqüència, a partir de la propera setmana, us trobareu la comunicació a l’INICI de la Intranet.
                </li>
                <li class="mb-2">
                    Tenim alguns Sèniors, que encara no tenen complet el seu perfil a PRISMA, seria convenient deixar-ho omplert, a banda del mapa de talent.
                </li>
            </ul>   
        </section>
        
        <div class="flex flex-row items-center justify-center my-5">
            <div class="border border-emerald-400 sm:w-72 w-28 mr-1"></div>
            <div class="border-2 border-emerald-400 sm:w-4 sm:h-4 w-3 h-3 rounded-full bg-emerald-400"></div>
            <div class="border border-emerald-400 sm:w-72 w-28 ml-1"></div>           
        </div>
        
        <section class="bg-emerald-50 border border-emerald-400 p-2 rounded-xl">
            <h2 class="text-xl font-semibold">Punts que s'inclouran en el document de Comunicacions, de la reunió de comitè del dia d’avui</h2>
            <ul class="list-[lower-alpha] ml-10 mb-2">
                <li class="mb-2">
                    Programa esborrany de la Trobada de Primavera: <span class="font-bold">PRIMAVERA CENTRE</span>.
                </li>
                <li class="mb-2">
                    Posta en marxa del projecte <span class="font-bold">PREMIS EMPENEDORIA</span>.
                </li>
                <li class="mb-2">
                    Presentació de l’accés del <span class="font-bold">canal Youtube d’ASENCAT</span>.
                </li>
            </ul>   
        </section>
        
        <div class="flex flex-row items-center justify-center my-5">
            <div class="border border-emerald-400 sm:w-72 w-28 mr-1"></div>
            <div class="border-2 border-emerald-400 sm:w-4 sm:h-4 w-3 h-3 rounded-full bg-emerald-400"></div>
            <div class="border border-emerald-400 sm:w-72 w-28 ml-1"></div>           
        </div>
        
  
        <div class="flex flex-col flex-wrap my-8 text-sm md:text-base">
            <div>I a les 11:50, s'aixeca la sessió amb la totalitat del temes plantejats degudament tractats.</div>
            <div class="flex flex-row flex-wrap content-between gap-x-72 gap-y-3 mt-10">
                <div><span class="text-gray-400">El Secretari,</span><br>Josep Cortadellas Amenós</div>
                <div><span class="text-gray-400">Vist i plau del President,</span><br>Vicenç Fernández Saguer</div>
            </div>
        </div>   
    </div>

</body>
</html>
